臺灣雲林地方法院刑事判決　　　　　　　94年度簡上字第65號
上　訴　人　臺灣雲林地方法院檢察署檢察官
被　　　告　乙○○
上列上訴人因被告竊盜案件，不服本院斗六簡易庭94年度六簡字
第52號中華民國94年3 月23日第一審簡易判決（聲請簡易判決處
刑書案號：台灣雲林地方法院檢察署94年度偵字第295 號），提
起上訴，及移送併案審理（94年度偵字第306 號），本院管轄之
第二審合議庭認應依通常程序審理，逕為第一審判決如下︰
    主  文
原判決撤銷。
乙○○共同連續攜帶兇器毀壞門扇於夜間侵入住宅竊盜，累犯，
處有期徒刑拾月。
扣案之螺絲起子壹支沒收。
    事  實
一、乙○○曾於民國92年間因公共危險案件，經本院斗六簡易庭
    判處有期徒刑4 月確定，於92年8 月20日執行完畢，仍不知
    省悔，基於意圖為自己不法所有之概括犯意聯絡，分別於：
(一)於94年1 月7 日凌晨5 時許，夥同廖健勝（另行起訴，並由
    本院判處有期徒刑1 年2 月在案），由廖健勝騎乘所竊得而
    未懸掛車牌之戊○○所有的機車 (車號UTD-776 號)， 搭載
    乙○○，並攜帶廖某所有客觀上足對人之生命、身體、安全
    構成威脅，具危險性之活動鉗子 (未扣案）1 支，前往雲林
    縣西螺鎮東與里東興85號丁○○住宅，廖健勝再以活動鉗子
    破壞該住處鐵門後（毀損部分未據告訴），夜間侵入住宅，
    乙○○則在外面把風，二人共同竊取丁○○所有之香煙20
    條、醬油1 箱、MOTOROLA牌行動電話1 支、現金新臺幣 (下
    同)2 萬 多元及印章1 個。
(二)於94年1 月7 日16時5 分許，由廖健勝騎乘上開機車，搭載
    乙○○，並攜帶廖某所有客觀上足對人之生命、身體、安全
    構成威脅，具危險性之兇器螺絲起子及剪刀各1 支（剪刀未
    扣案），前往雲林縣西螺鎮廣興里廣興3 號甲○○住處，由
    廖健勝以該螺絲起子及剪刀破壞該住處大門喇叭鎖後，侵入
    住宅，並毀壞住處內房間大門喇叭鎖（毀損、無故侵入住宅
    部分均未據告訴），共同竊取甲○○所有之綠玉手環1 只、
    現金942 元、BENQ牌行動電話1 支及所監督之廖建榮所有的
    機車化油器1 個。嗣經甲○○發現後，報警當場查獲，並扣
    得上開螺絲起子1 支。
(三)94 年1月8 日21時50分許，夥同綽號「佳和」之不詳姓名年
    藉成年男子，在雲林縣斗六市○○路與武昌路口前，由綽號
    「佳和」者以其所有之鑰匙（未扣案）下手竊取，乙○○在
    旁把風之方式，竊取丙○○所有之車號MHV-358 號重型機車
    ，得手後留供2 人代步之用，嗣於同月9 日凌晨0 時10分許
    ，行經雲林縣莿桐鄉○○○號道路油車十字路口，為警發現後
    加速跳跑，然仍為警查獲，綽號「佳和」之男子則乘隙逃逸
    。
二、案經雲林縣警察局斗六分局、西螺分局分別報請臺灣雲林地
    方法院檢察署檢察官偵查起訴及移送併案審理。
    理  由
壹、程序方面：
    本案檢察官原係聲請以簡易判決處刑，並經本院斗六簡易庭
    為第一審判決，但被告應受有期徒刑10月之諭知，依刑事訴
    訟法第452 條、第451 條之1 第4 項但書第1 款規定，原應
    適用通常程序審判，不得以簡易判決處刑，本院管轄之第二
    審合議庭依同法第455 條之1 第3 項、第369 條第2 項規定
    ，逕為第一審判決。
貳、實體方面：
一、認定犯罪事實所依據之證據
(一)被告之自白：被告於偵查及本院審理中自白上開犯罪事實，
    其自白具有任意性，核與下列證據相符，應堪採為證據。
(二)書證：
 １、被害人丙○○警詢指述（斗六警卷第7、8頁）
 ２、照片2張（同上警卷第12頁)
 ３、贓物認領保管單1紙（同上警卷第13頁)
 ４、雲林縣警察局車輛協尋及尋獲電腦輸入單各1 紙 (同上警
     卷第14、15頁)
 ５、被害人丁○○於警詢中之指述(西螺警卷第9頁)
 ６、被害人甲○○於偵查中之指述(同上警卷第5至7頁)
 ７、照片8張(同上警卷第14至17頁)
 ８、贓物認領保管單2紙(同上警卷第19、21頁)
 ９、勘驗筆錄 (扣案螺絲起子，握把為塑膠製品，前端為金屬
     材質，質地堅硬，見94年偵字第306 卷第49頁)
 10、交通部中央氣象局94年度日出日沒時刻表1 紙 (94年偵字
     第306 卷第29頁)
(三)物證：螺絲起子1 支扣案。
二、論罪及科刑之理由
(一)查螺絲起子、活動鉗子及剪刀均係鐵製物，且足以將鐵門及
    門鎖破壞，顯見其質地堅硬，若持之攻擊人，客觀上足以危
    害他人生命、身體安全，屬具有危險性之兇器。是核被告上
    開事實 (一)所 為，係犯同法第321 條第1 項第1 、2 、3
    款之攜帶兇器毀壞門扇於夜間侵入住宅竊盜罪；事實 (二)
    所為，係犯同法第321 條第2 、3 款之攜帶兇器毀壞門扇竊
    盜罪；事實 (三)所 為，係犯刑法第320 條第1 項之普通竊
    盜罪。被告分別與廖健勝及綽號「佳和」者間，有犯意聯絡
    及行為分擔，皆為共同正犯。再被告上開3 次竊盜犯行，時
    間緊接，犯罪基本構成要件相同，顯係基於概括犯意反覆為
    之，應依連續犯規定論以一較重之刑法第321 條第1 、2 、
    3 款攜帶兇器毀壞門扇於夜間侵入住宅竊盜罪，並加重其刑
    。
(二)被告曾於民國92年間因公共危險案件，經本院斗六簡易庭判
    處有期徒刑4 月確定，於92年8 月20日執行完畢，有臺灣高
    等法院被告前案紀錄表附卷可憑，其於有期徒刑執行完畢後
    5 年以內，再犯本件有期徒刑以上之罪，為累犯，應依刑法
    第47條規定加重其刑，並依法遞加重之。
(三)原審予以論罪科刑，固非無見，然原審未及審理事實 (一)(
    二)所 示之竊盜犯行，而該2 次竊盜犯行，與聲請簡易判決
    處刑之事實 (三)所 示竊盜犯行，有連續犯之裁判上一罪關
    係，已如上述，本院自應併予審理，檢察官據此提起上訴，
    請求予以併案審理，為有理由，應由本院予以撤銷改判。
(四)爰審酌被告年青力壯，不思以正途賺取錢財，竟連續竊取他
    人財物，侵害他人財產法益，惟念其犯後坦認犯行，頗有悔
    意，又所竊取之財物非鉅等情，量處如主文所示之刑。扣案
    之螺絲起子1 支，係共犯廖健勝所有，且供渠2 人事實 (二
    ) 之竊盜犯行所用，爰依刑法第38條第1 項第2 款規定宣告
    沒收。至其餘作案工具自備鑰匙、活動鉗子及剪刀各1 支，
    並未扣案，被告復陳明已不知去向，為免日後執行困難，爰
    不另為沒收之諭知，附此敘明。
據上論斷，應依刑事訴訟法第455 條之1 第3 項、第369 條第1
項前段、第2 項、第452 條、第451 條之1 第4 項但書第1 款、
第364 條、第299 條第1 項前段，刑法第28條、第56條、第321
條第1 項第1 、2 、3 款、第47條、第38條第1 項第2 款，判決
如主文。
本案經檢察官賴政安到庭執行職務
中　　華　　民　　國　　94　　年　　11　　月　　16　　日
            刑事第六庭  審判長法  官  趙家光
                              法  官  林俊良
                              法  官  蔡世芳
以上正本證明與原本無異。
如不服本判決，應於判決送達後10日內，向本院提出上訴狀。（
須附繕本）
                              書記官　蕭應欽
中　　華　　民　　國　　94　　年　　11　　月　　16　　日
附錄本案論罪科刑條文
中華民國刑法第321條第1項第1、2、3款
犯竊盜罪而有左列情形之一者，處 6 月以上、 5 年以下有期徒
刑：
一  於夜間侵入住宅或有人居住之建築物、船艦或隱匿其內而犯
    之者。
二  毀越門扇、牆垣或其他安全設備而犯之者。
三  攜帶兇器而犯之者。
